臺灣臺南地方法院民事裁定　　　　　　96年度破字第24號
聲　請　人　甲○○
上列聲請人聲請宣告破產事件，本院裁定如下：
    主  文
聲請駁回。
聲請程序費用由聲請人負擔。
    理  由
一、聲請意旨略以：（一）聲請人有罹息小兒麻痺，屬輕度肢殘
    ，又因腰椎第4、5節狹窄併滑脫，雖經手術治療，仍不良於
    行，需輪椅輔助日常活動及運動。聲請人因身體殘障無法從
    事正常工作，近年來均從事人壽保險之業務工作。由於從事
    人壽公司的保險業務工作收入並不穩定，去年以來收入均僅
    約壹萬捌仟元，而且聲請人每月還要分擔已經中風的父親每
    月的看護費用新台幣（下同）5千元，因此，聲請人經常有
    資金不足之情形。而近年來因為銀行大力推銷現金卡與信用
    卡，聲請人因本身理財失當，誤用了現金卡與信用卡來解決
    本身資金困窘的問題，結果造成因僅繳納最低繳款金額而造
    成以債養債，同時也因辦現金卡來清償信用卡卡債之以卡養
    卡之不當理財行為，造成債務快速增加，聲請人已經無力加
    以清償，聲請人體認如此以債養債，挖東牆補西牆的作法將
    無止境，縱今聲請人再努力二十年亦無力清償債務。目前因
    聲請人已無力清償債務，業遭銀行進行法律途徑，為避免繼
    續挖東牆補西牆以債養債，同時將名下之財產公平分配與債
    權人，聲請人乃不得不聲請宣告破產，以求重生。（二）茲
    就債務人之債務及資產分述如下: １債務部分: 目前積欠之
    債務金額計為新台幣239萬5246元。目前已經停止繳納清償
    。２財產部分: 共計20萬元 (1)有親人贈與之現金20萬元。
    (2) 聲請人名下並無任何不動產。（三）聲請人之財產顯不
　　能清償債務，已有宣告破產之原因，亦即負債大於資產：聲
  　請人所負債務金額總計239萬5246元，則扣除現有資產20萬
    元後，尚積欠219萬5246元，是以聲請人顯已達不足清償其
    債務之程度，且聲請人又已停止支付，亦無能力支付，是依
    破產法第1條之規定，聲請人已符合破產宣告之要件，而有
    宣告破產之原因。（四）本件聲請人所負之債務多屬銀行債
    務，十分單純，故破產管理人之報酬以5萬元即屬已足，而
    聲請人現實資產有20萬元，且均為現金，已足敷支付破產管
    理人報酬。是以，上開資產尚足敷清償破產財團之費用及財
    團債務，自有宣告破產之實益。（五）聲請人之資產已不能
    清理債務，已符合破產之要件，而有破產宣告之原因，且聲
　　請人現有資產又可　組成破產財團，並足敷清償財團費用及
  　財團債務，而有宣告破產之實益及必要，為使債權人能公平
    受償起見，爰依破產法第1條、第57、58及62條之規定，請
    求宣告聲請人破產等語。
二、按債務人不能清償債務者，依破產法所規定和解或破產程序
    ，清理其債務；債務人停止支付者，推定其為不能清償。破
    產，對債務人不能清償債務者，宣告之；破產，除另有規定
    外，得因債權人或債務人之聲請宣告之，破產法第1條、第5
    7條、第58條第1項分別定有明文。所謂「不能清償債務」，
    係指應即時清償之債務，客觀上不論以正當之財產、勞務、
    信用，均無法繼續清償之意。
三、本件聲請人所積欠之債務如附表所示，其總金額為二百五十
    六萬六千七百八十七元，業據本院依職權按聲請人所陳報債
    權人函詢，有債權人清冊及各該債權人函可參，而聲請人名
    下並無不動產，據其所陳報之資產則僅有現金二十萬元，
    惟依上述聲請人係民國○○○年○月○日生，目前四十四歲
    ，有身份證影本及戶籍謄本可資佐憑，目前任職於保誠人壽
    公司，業據聲請人陳明在卷（本院九十六年六月二十日調查
    筆錄），其九十四年之薪資所得為四十五萬五千七百五十元
    ，，堪認其具備相當之工作能力，此有本院稅務電子閘門所
    得調卷明細表附卷可按，是以計算聲請人工作至65歲止，其
    尚能工作而取得收入之期間約尚有21年，此外，依上開稅務
    電子閘門財產所得調件明細表所示，聲請人於94年度之所得
    為五十七萬一千零五十三元，足見其尚具有相當之償債能力
    ，再參以上述之債權人清冊所載，其債權人均係金融機構，
    依上述之說明，聲請人既仍有二十萬元之現金資產及相當之
    工作能力，其可透過債務協商機制，與各債權銀行協商如何
    簡化還款程序、降低利息，俾以合理之方式分期清償積欠各
    債權銀行之債務，聲請人應尚無不能清償之情事，核與破產
    之要件不合，聲請人聲請宣告破產，於法無據，不應准許。
六、依破產法第5條、民事訴訟法第95條、第78條，裁定如主文
    。
中　　華　　民　　國　　96　　年　　6 　　月　　29　　日
                     民事第三庭    法　官　孫玉文
 附表
┌──┬────────┬──────┬───────┐
│    │                │            │              │
│編號│債 權 人        │債權結算日  │ 債權金額(元) │
│    │                │            │              │
├──┼────────┼──────┼───────┤
│    │                │            │              │
│ 1  │遠東銀行        │96年5月18日 │ 66,396       │
│    │                │            │              │
├──┼────────┼──────┼───────┤
│    │                │            │              │
│ 2  │香港上海匯豐銀行│96年2月3日  │ 信用卡455,984│
│    │                │            │              │
│    │                │            │ 現金卡374,246│
│    │                │            │              │
├──┼────────┼──────┼───────┤
│    │                │            │              │
│ 3  │國泰世華商業銀行│96年4月24日 │ 236,908      │
│    │                │            │              │
│    │                │            │              │
│    │                │            │              │
├──┼────────┼──────┼───────┤
│    │                │            │              │
│ 4  │英商渣打銀行    │96年5月15日 │ 118,090      │
│    │                │            │              │
│    │                │            │              │
│    │                │            │              │
├──┼────────┼──────┼───────┤
│    │                │            │              │
│ 5  │日盛國際商業銀行│96年4月25日 │ 64,784       │
│    │                │            │              │
│    │                │            │              │
│    │                │            │              │
├──┼────────┼──────┼───────┤
│    │                │            │              │
│ 6  │新竹商業銀行    │96年4月25日 │ 63,471       │
│    │                │            │              │
│    │                │            │              │
│    │                │            │              │
├──┼────────┼──────┼───────┤
│    │                │            │              │
│ 7  │台新國際商業銀行│96年4月19日 │ 393,400      │
│    │                │            │              │
│    │                │            │              │
│    │                │            │              │
├──┼────────┼──────┼───────┤
│    │                │            │              │
│ 8  │永豐信用卡股份有│96年4月18日 │ 94,049       │
│    │                │            │              │
│    │限公司(原安信)  │            │              │
│    │                │            │              │
├──┼────────┼──────┼───────┤
│    │                │            │              │
│ 9  │匯誠第一資產管理│95年12月11日│ 351,800      │
│    │                │            │              │
│    │公司(原中華商銀)│            │              │
│    │                │            │              │
├──┼────────┼──────┼───────┤
│    │                │            │              │
│ 10 │萬泰商業銀行    │96年4月25日 │ 347,659      │
│    │                │            │              │
│    │                │            │              │
│    │                │            │              │
├──┼────────┴──────┴───────┤
│    │                                              │
│合計│                                 2,566,787元  │
│    │                                              │
└──┴───────────────────────┘
以上正本證明與原本無異。
如不服本裁定，應於裁定送達後10日內向本院提出抗告狀。
中　　華　　民　　國　　96　　年　　6 　　月　　29　　日
                                書記官　蘇玟心
